【裁判字號】    97,交聲,571
【裁判日期】    970618
【裁判案由】    交管條例聲異
【裁判全文】
臺灣板橋地方法院交通事件裁定        97年度交聲字第571號
原處分機關  交通部公路總局臺北區監理所蘆洲監理站
異  議  人
即受處分人  乙○○
上列受處分人因違反道路交通管理處罰條例事件，對於交通部公
路總局臺北區監理所蘆洲監理站於民國九十七年三月二十四日所
為之北監蘆字第裁四六－Ｃ00000000號裁決處分，聲明
異議，本院裁定如下：
    主  文
異議駁回。
    理  由
一、原處分意旨略以：本件異議人即受處分人乙○○於民國九十
    七年二月十八日下午十時四十六分許，在臺北縣蘆洲市○○
    ○街與永安北路路口，因拒絕接受酒精濃度測試之檢定，為
    警當場以北縣警交字第Ｃ00000000號違反道路交通
    管理事件通知單舉發。嗣原處分機關乃依道路交通管理處罰
    條例第三十五條第四項、第六十七條第二項（裁決書漏載第
    六十七條第二項）之規定，裁處罰鍰新臺幣六萬元，並吊銷
    其駕駛執照，三年內禁考。
二、聲明異議意旨略以：伊於當天晚上十時許，帶小孩到住家隔
    壁的便利商店買糖果，因當時天氣太冷，所以買了一瓶藥酒
    ，並在便利商店內喝了幾口，當伊離開便利商店欲前往對面
    公園餵狗時，遭兩位員警押住，詢問伊是否有喝酒並表示必
    須接受酒測，伊向員警表示僅是帶小孩買糖果，有喝了幾口
    酒，員警再次詢問要不要接受酒測，伊表示剛剛才喝酒，酒
    測一定穩死的，員警便說伊拒絕酒測，伊當時並未騎機車，
    難道法律有規定酒後不可以走路嗎？員警要求伊出示駕照，
    並詢問是否住大同北路時，伊曾出示身分證表明住永安北路
    ，要寄罰單請寄到永安北路，伊在家等了一個多月卻未收到
    罰單，到監理站查詢時發現罰單上記載伊拒絕酒測拒簽收，
    為此深感不服，爰請求撤銷原處分云云。
三、按汽車駕駛人拒絕接受酒精濃度測試之檢定者，處新臺幣六
    萬元罰鍰，並當場移置保管該汽車及吊銷該駕駛執照；又汽
    車駕駛人，曾依第三十五條第四項前段規定吊銷駕駛執照者
    ，三年內不得考領駕駛執照，道路交通管理處罰條例第三十
    五條第四項前段及第六十七條第二項前段分別定有明文。次
    按行為人有違反道路交通管理處罰條例之情形者，應填製舉
    發違反道路交通管理事件通知單，並於被通知人欄予以勾記
    ，其係當場舉發者，應填記駕駛人或行為人姓名、性別、出
    生年月日、地址、身分證統一編號及車主姓名、地址、車牌
    號碼、車輛種類。被查獲之駕駛人或行為人為受處分人時，
    應於填記通知單後將通知聯交付該駕駛人或行為人簽名或蓋
    章收受之；拒絕簽章者，仍應將通知聯交付該駕駛人或行為
    人收受，並記明其事由及交付之時間；拒絕收受者，應告知
    其應到案時間及處所，並記明事由與告知事項，視為已收受
    ，違反道路交通管理事件統一裁罰基準及處理細則第十一條
    第一項第一款定有明文。
四、經查：異議人於前開時、地拒絕酒測為警當場舉發之事實，
    有臺北縣政府警察局北縣警交字第Ｃ00000000號舉
    發違反道路交通管理事件通知單一紙在卷足憑；且證人即本
    件舉發員警甲○○於本院訊問時具結證稱：「當日我在三重
    市○○○路和重陽一街街口執行取締酒駕勤務，於晚上十時
    三十分許在路檢點約十公尺前看到異議人騎機車載著一名小
    朋友，異議人當時有看到我們在那邊路檢，就把機車停在路
    檢點附近的公園旁，我們有走到異議人身邊聞到全身酒氣，
    就要對異議人做酒測，但異議人說小孩子吵著要買糖果，所
    以我們就在便利商店門口等異議人出來。我們在便利商店門
    口有注意異議人，並沒有看到異議人在店內有開瓶喝藥酒的
    動作。等異議人買完東西出來要騎車時，我們就在異議人的
    機車旁攔檢異議人，要對他實施酒測，異議人拒測，我們有
    給異議人機會，但他一直都拒絕，我們就開單告發」等語（
    參本院九十七年五月二十六日訊問筆錄）。查證人甲○○上
    開證詞業經具結程序之擔保，且其與異議人素不相識，亦無
    怨隙，衡情當無胡亂指摘反自陷偽證罪責之理，本院亦查無
    證人有何捏造事實違法取締之情形，堪認證人甲○○上開證
    詞乃為真實可採。又本件異議人拒絕酒測後，於警詢問是否
    簽收舉發通知單時，表明不簽收，舉發員警遂在前開本件舉
    發通知單上註記：「拒簽收」字樣，此有前揭舉發違反道路
    交通管理事件通知單在卷可考；另證人甲○○在本院訊問時
    亦證稱：異  議人當時已經拒絕簽收，伊有告知異議人應到
    案時間及處所等語，足見舉發警員確於上開時地，已將填載
    之違規時間、地點、到案日期、應到案處所及違規事實等項
    告知異議人，並於舉發通知單上記明「拒簽收」之字樣，依
    違反道路交通管理事件統一裁罰基準及處理細則第十一條第
    一項第一款之規定，應視為異議人已經收受該通知單，是本
    件舉發機關依法即毋庸另行送達舉發通知單予異議人，則異
    議人辯稱未收到舉發通知單云云，並不影響本件舉發及裁決
    處分之合法性，附此敘明。
五、綜上，原處分機關依道路交通管理處罰條例第三十五第四項
    前段及第六十七條第二項前段規定，裁處異議人罰鍰新臺幣
    六萬元，並吊銷駕駛執照，三年內不得考領，核無不當，本
    件聲明異議為無理由，應予駁回。
據上論斷，應依道路交通案件處理辦法第十九條，裁定如主文。
中    華    民    國    97    年    6     月    18    日
                      交通法庭  法  官  王士珮
以上正本證明與原本無異
如不服本裁定應於送達後五日內向本院提出抗告狀
                                書記官  郭晉良
中    華    民    國    97    年    6     月    18    日


司法院資訊處製作；財團法人民間司法改革基金會備份。
